臺中高等行政法院判決
                             111年度簡上字第9號
上  訴  人  徐志宏                                  
被 上訴 人  臺中市交通事件裁決處

代  表  人  黃士哲              
被 上訴 人  臺中市政府警察局第六分局

代  表  人  蔡元戎              
上列當事人間違反道路交通管理處罰條例等事件，上訴人不服中
華民國110年10月28日臺灣臺中地方法院110年度簡更三字第5號
行政訴訟判決，提起上訴，本院判決如下：
    主  文
一、上訴駁回。
二、上訴審訴訟費用由上訴人負擔。
　　事實及理由
一、事實概要：
　　緣上訴人徐志宏於民國107年4月23日15時38分許，駕駛所有
    車牌號碼000-0000號普通重型機車（下稱系爭機車），行經
    臺中市國安一路與玉門路口時，有「不遵守道路交通標線之
    指示」之違規行為，經被上訴人臺中市政府警察局第六分局
    （下稱第六分局）員警以中市警交字第GAH350659號舉發違
    反道路交通管理事件通知單（下稱違規通知單）逕行舉發，
    經上訴人到案聽候裁決，被上訴人臺中市交通事件裁決處（
    下稱裁決處）依道路交通管理處罰條例（下稱道交條例）第
    60條第2項第3款及違反道路交通管理事件統一裁罰基準及處
    理細則之規定，以107年7月9日中市裁字第68-GAH350659號
    裁決書（下稱原處分）裁處罰鍰新臺幣（下同）900元。上
    訴人不服，起訴請求撤銷原處分，並依國家賠償法之規定，
    合併請求被上訴人裁決處、第六分局各賠償3萬元，經臺灣
    臺中地方法院（下稱原法院）107年度交字第248號、107年
    度簡字第82號判決駁回上訴人之訴。上訴人不服，均提起上
    訴，經本院108年度交上字第6號、108年度簡上字第5號判決
    分別廢棄上揭判決，並發回原審更為審理。嗣原法院合併以
    108年度簡更一字第3號、108年度交更一字第2號判決駁回上
    訴人之訴，上訴人不服，提起上訴，經本院109年度交上字
    第27號、109年度簡上字第8號判決分別廢棄上開判決，發回
    原審更為審理。再經原法院109年度簡更二字第3號判決駁回
    上訴人之訴（109年度交上字第27號廢棄發回部分，原法院
    另分109年度交更二字第4號並予簽結），上訴人不服，提起
    上訴，經本院110年度簡上字第7號判決廢棄發回，嗣經原法
    院110年度簡更三字第5號判決（下稱原判決）駁回上訴人之
    訴。上訴人不服，提起本件上訴。
二、上訴人起訴主張及訴之聲明、被上訴人於原審之答辯及聲明
    、原判決認定之事實及理由，均引用原判決書所載。
三、上訴人主張及聲明：
  ㈠訴訟代理人委任複代理人者，不得逾1人，為行政訴訟法第49
    條第6項所規定，查被上訴人裁決處訴訟代理人黃曉妍律師
    複委任代理人魏光玄律師、高宏文律師，為法所不許。原判
    決有不適用法規或法規適用不當之情形。
  ㈡被上訴人並無舉證檢舉民眾所使用之行車紀錄器是否經過相
    關主管機關如國家通信傳播委員會、經濟部商品檢驗局等檢
    驗核可，時間是否與臺北國際標準符合等，未依道交條例第
    7條之1規定查證，原判決亦未予調查。又檢舉光碟內容可見
    檢舉人車輛行駛於玉門路上，有照到車前號誌為紅燈，但無
    任何車輛行經該車旁邊或前方，俟其停止後是否有越界壓到
    機車停車格或停等線，系爭機車停等後並無明確照到交通號
    誌是紅燈，且該光碟係檢舉人自行以電腦批圖出來之車牌00
    0-0000，其真偽被上訴人均未調查等，原判決據以採認有違
    證據法則。且原審勘驗筆錄係依自行勘驗之結果製作，未命
    當事人即上訴人、員警、檢舉人到場陳述意見，使上訴人到
    場為充分辯論，未就光碟內容真偽命被上訴人舉證，即命一
    造辯論，原判決並非本於言詞辯論及證據調查之結果，違反
    行政訴訟法第188條第1項言詞直接審理原則。
  ㈢系爭機車於107年4月23日並無出現在玉門路及國安路口，是
    停放於玉門路某停車場（依車牌辨系統資料附於檢察官偵查
    卷告發狀內），該機車於107年4月21日至5月20日均停於該
    停車場未離開。
  ㈣關於國家賠償部分，原判決援引最高行政法院聯席會決議及9
    4年度裁字第1562號裁定駁回國家賠償部分，惟因最高行政
    法院大法庭制度施行，法院組織法配合修訂廢止最高行政法
    院判例、聯席會議之規定。原判決顯有裁判不適用法規及適
    用不當之違背法令等語。
  ㈤聲明：原判決廢棄，發回原法院。
四、本院的判斷：　　
　㈠按道路交通安全規則第102條第1項第11款規定：「汽車行駛
    至交岔路口，其行進、轉彎，應依下列規定：……十一、交岔
    路口因特殊需要另設有標誌、標線者，並應依其指示行車。
    」道路交通標誌標線號誌設置規則第170條第1項前段規定：
    「停止線，用以指示行駛車輛停止之界限，車輛停止時，其
    前懸部分不得伸越該線。」第206條第5款第1目規定規定：
    「行車管制號誌各燈號顯示之意義如左：……五、圓形紅燈：
    ㈠車輛面對圓形紅燈表示禁止通行，不得超越停止線或進入
    路口。」道交條例第60條第2項第3款規定：「汽車駕駛人，
    駕駛汽車有下列情形之一，而本章各條無處罰之規定者，處
    新臺幣九百元以上一千八百元以下罰鍰：……三、不遵守道路
    交通標誌、標線、號誌之指示。」又依違反道路交通管理事
    件統一裁罰基準表之規定，不遵守道路交通標誌、標線、號
    誌之指示，期限內繳納罰鍰或到案聽候裁決者，統一裁罰基
    準900元。
  ㈡查原判決依據卷附上揭違規通知單、採證照片、被上訴人第
    六分局107年6月7日中市警六分交字第1070041935號函、107
    年6月26日中市警六分交字第1070048573號函、違規影像擷
    圖、被上訴人裁決處107年7月2日中市交裁申字第107004643
    2號函、被上訴人第六分局107年8月20日中市警六分交字第1
    070073607號、舉發單綜合查詢、原處分、送達證書、機車
    車籍查詢等，並勘驗檢舉民眾行車紀錄器錄影採證光碟作，
    作成勘驗筆錄，認系爭機車沿玉門路往北方向朝國安一路行
    駛，行至國安一路與玉門路，在面對路口行向號誌為紅燈之
    狀態下，持續往前行駛超越停止線，至行人穿越道處始停下
    ，有「不遵守道路交通標線之指示」之違規行為明確，被上
    訴人第六分局員警調查觀看該影像後認定系爭機車有上揭違
    規行為，依規定製單舉發，並無未盡調查情事，據以駁回上
    訴人在原審之訴，經核並無悖於證據法則、經驗法則及論理
    法則，其認定用法並無違誤。　
　㈢上訴人固主張：原審勘驗筆錄係依自行勘驗之結果製作，未
    命當事人即上訴人、員警、檢舉人到場陳述意見，使上訴人
    到場為充分辯論，違反行政訴訟法第188條第1項言詞直接審
    理原則等語，惟按聽審權乃憲法第16條所保障訴訟權的內涵
    之一（司法院釋字第482號解釋理由書參照），而訴訟法中
    言詞審理原則及直接審理原則即為聽審權之具體實現，當事
    人受合法通知而未到場表示意見者，無異放棄自身之聽審權
    ，此際，法院仍得依到場一造聲請為一造辯論判決（行政訴
    訟法第218條準用民事訴訟法第385條），而不能指有何瑕疵
    可言。本件原審於110年8月19日行言詞辯論程序，並將通知
    送達兩造當事人，該次程序原審當庭勘驗行車記錄器光碟，
    製作勘驗筆錄，並命當事人表示意見，然上訴人並未到庭；
    原審復於110年10月7日行言詞辯論程序，並將通知送達兩造
    當事人，該次程序原審命當事人就本件為辯論，然上訴人仍
    未到庭等情，有各該次筆錄、送達證書在卷可按（見原審卷
    第29、35、37、42、65至69、80、81頁）。由此可見，原審
    已合法調查證據（行政訴訟法第140條第1項），並使到庭當
    事人表示意見、進行辯論（行政訴訟法第141條第1項、第18
    8條第1項），上訴人經合法通知未到庭，實係自行放棄聽審
    權，故其主張勘驗筆錄未曾表示意見，亦未辯論乙節，實屬
    無據。
　㈣又上訴人主張被上訴人裁決處訴訟代理人黃曉妍律師複委任
    訴訟代理人魏光玄律師、高宏文律師兩人，已違反行政訴訟
    法第49條第6項規定乙節，經查原審被上訴人裁決處訴訟代
    理人黃曉妍律師雖有先後複委任訴訟代理人魏光玄律師、高
    宏文律師之情事，然黃曉妍律師已於110年12月6日解除魏光
    玄律師之複委任（見原審卷第107頁），並經原審法院以110
    年12月8日110年度簡更三字第5號裁定更正刪除原判決書當
    事人欄所載複代理人魏光玄律師部分，故其瑕疵已治癒，原
    告上揭主張，尚無可採。
　㈤再按本院就交通裁決事件之上訴為法律審，依行政訴訟法第2
    37條之9第2項準用第236條之2第3項、第254條第1項規定，
    應以原審法院判決確定之事實為判決基礎，故上訴人自不得
    在上訴審提出新攻擊防禦方法或新事實、新證據，資為上訴
    之理由。是上訴意旨以行車紀錄器是否經過相關主管機關檢
    驗核可，及系爭機車於107年4月23日並無出現在玉門路及國
    安路口，是停放於玉門路某停車場等，均未據上訴人於原審
    提出或主張，而係其於上訴後始提出之新攻擊方法、新事實
    ，本院自無庸加以審酌。
　㈥綜上所述，原判決已說明其認定事實之依據及得心證之理由
    ，對上訴人在原審之主張如何不足採之論證取捨等事項，亦
    詳為論斷，對於本件應適用之法律所持之見解，核無違誤，
    且無判決違背法令之情形。上訴人上訴意旨，求予廢棄，為
    無理由，應予駁回。
五、結論：上訴無理由，應予駁回。
中　　華　　民　　國　　111 年　　6　 月　    20      日
                  臺中高等行政法院第三庭
                        審判長法  官　陳  文  燦
                              法  官　楊  嵎  琇
                              法  官　張  鶴  齡
　　　　　　　　　　　　　　　　                        
以上正本證明與原本無異。
本判決不得上訴。
中　　華　　民　　國　　111  年　 6 　月　    20      日
           　　　　　　　  　 書記官　黃  靜  華